---
title: "Utilizando `describe()` en IRIS"
date: "2023-08-02"
categories:
  - psych
  - DT
  - iris
  - datatable
---

```{r,message=FALSE}
# Cargar la librería psych
library(psych)

# Cargar la librería datable
library(DT)
```

Utilizamos la función **`describe()`** de la librería psych en R con los datos del dataset iris:
```{r}
# Utilizar el dataset iris
data(iris)

# Obtener estadísticas descriptivas utilizando describe()
results <- describe(iris)

# Imprimir los resultados
results %>% datatable()
```
Se utiliza la función **`data()`** para cargar el dataset iris. A continuación, se utiliza la función describe() para obtener estadísticas descriptivas del dataset iris. Los resultados se almacenan en un data frame llamado **`results`**.

La función **`describe()`** de la librería **`psych`** proporciona un conjunto de estadísticas descriptivas, como la media, la mediana, la desviación estándar, los valores mínimo y máximo, entre otros, para cada variable del dataset iris.
Es importante tener en cuenta que la función **`describe()`** es muy útil para obtener estadísticas descriptivas de un conjunto de datos, lo que puede ayudar a comprender mejor las características y distribución de los datos.
