---
title: "Asignación # 1 – Data Engineering – Limpieza de Datos"
date: "2023-08-05"
date-modified: "2023-08-07"
categories: 
  - Agosto
  - DT
  - readxl
  - stringr
---

Fecha de entrega: miércoles 10 de agosto-2023

Buscar en R, funciones que de librerias que ya permiten arreglar los datos:

Trabajo en equipo, la entrega es individual

Stringr y otras – investigar – compartir conocimientos entre todos

1.	Completar los datos que en la conversión no pasaron – Fotovoltaicas
2.	Hacer un diagnóstico con R del Dataset, muestre el script y su resultado, hacer un gráfico por cada situación identificada del diagnóstico (Ejm cantidad de variables categóricas, cantidad de variables numéricas, variables en cero, variables negativas)
a.	Qué columnas son variables categóricas - cualitativas
b.	Qué variables son variables numéricas – cuantitativas
c.	Identifique que variables tienen valores nulos o ceros
d.	Espacios en blancos en los textos

3.	Estandarizar los nombres de columnas y los datos
a.	Columnas – nombres de columnas en minúsculas
b.	Texto – los textos la Primera Letra Mayúscula, el resto minúsculas
c.	Mejorar el texto si espacios en blancos
4.	Eliminar con R las columnas de porcentajes
5.	Luego hacer un Tidyverse un Gather del Dataset donde debe quedar así
a.	Planta, Tipo Energia, Valor

<details open>
<summary>**Respuesta**</summary>

<details>
<summary>**Carga de las librerias y lectura del archivo xlsx**</summary>

## Librerias
```{r, message=FALSE}
library(stringr)
library(readxl)
library(DT)
library(ggplot2)
```

## Lectura del archivo excel
```{r, message=FALSE}
file <- read_excel("./datos_energia-taller-con-datos-fotovoltaicas.xlsx")
```

## Archivo Original
```{r}
file %>% datatable(class = c("compact","cell-border"), callback = JS('table.page(3).draw(false);'))
```
</details>

<details>
<summary>**Eliminando las celdas vacias**</summary>
```{r} 
file.trimmed <- file %>% na.omit()
```

```{r}
file.trimmed  %>% datatable(class = c("compact","cell-border"), callback = JS('table.page(3).draw(false);'))
```
</details>

<details>
<summary>**Eliminamos la numeración y guiones de la columna de `ID-PLANTA`**</summary>
```{r}
split.column.id.planta <- str_split(file.trimmed$`ID-PLANTA`, pattern = "-")
```

```{r}
new.column.id.planta <- split.column.id.planta %>% do.call(rbind,.) %>% data.frame() %>% .$X2
```

```{r}
file.trimmed$`ID-PLANTA` <- new.column.id.planta
```

```{r}
file.trimmed %>% datatable(class = c("compact","cell-border"), callback = JS('table.page(3).draw(false);'))
```
</details>

<details open>
<summary>**Cantidad Variables Categoricas en la Columna `TIPO`**</summary>
```{r}
quantity.column.tipo <- file.trimmed$TIPO %>% table() %>% data.frame()
colnames(quantity.column.tipo)[1] <- "qualitative variables"
colnames(quantity.column.tipo)[2] <- "frequency"
```

```{r}
ggplot(
  data = quantity.column.tipo,
  mapping = aes(
    x = `qualitative variables`,
    y = frequency
  )) + 
  geom_bar(stat = "identity") +
  geom_text(aes(
    label = frequency
  ),vjust = -0.5)
```
```{r, message=FALSE}
library(psych)
```

```{r}
file.trimmed %>% describe() %>% datatable()
```

</details>
</details>