---
title: "Gráfica de barra con ggplot2"
date: "2023-08-01"
categories:
  - ggplot2
  - ggplot
  - dplyr
  - barchart
  - iris
---

Gráfica de barras con los valores correspondientes en cada barra utilizando el dataset iris en ggplot2 en R, se puede seguir los siguientes pasos:

1.  Cargar la librería ggplot2 , dplyr y el dataset iris:

```{r, message=FALSE}
library(ggplot2)
library(dplyr)
```

```{r}
data(iris)
```

2.  Seleccionar las variables a utilizar y crear un dataframe con los valores correspondientes:

```{r}
df <- iris %>% 
  group_by(Species) %>% 
  summarise(Media = mean(Sepal.Length)) %>% 
  top_n(5)
```

En este caso, se selecciona la variable Species y se calcula la media de la variable Sepal.Length para cada especie. Luego, se seleccionan las 5 especies con mayor media.

3.  Crear la gráfica de barras utilizando la función **`geom_bar()`** y agregar las etiquetas de texto utilizando la función **`geom_text()`**:

```{r}
ggplot(df, aes(x = Species, y = Media, fill = Species)) + 
  geom_bar(stat = "identity") +
  geom_text(aes(label = round(Media, 2)), vjust = -0.5) +
  ggtitle("Media de Sepal.Length por especie") +
  xlab("Especie") +
  ylab("Media de Sepal.Length") +
  theme(plot.title = element_text(hjust = 0.5))
```

En este caso, se utiliza la función **`ggplot()`** para crear la gráfica de barras y se especifica el dataframe **`df`** y las variables Species y Media como los ejes **`x`** e **`y`**, respectivamente. La función **`geom_bar()`** se utiliza para crear las barras y la función **`geom_text()`** se utiliza para agregar las etiquetas de texto con los valores correspondientes. Además, se agrega un título y etiquetas para los ejes **`x`** e **`y`** utilizando las funciones **`ggtitle()`**, **`xlab()`** e **`ylab()`**. Por último, se utiliza la función **`theme()`** para centrar el título de la gráfica.
