---
title: "Distribución de Gaus (normal) de la longitud de los sépalos por especie"
date: "2023-08-04"
categories:
  - iris
  - gaus
  - "desviación normal"
  - ggplot2
  - ggplot
---

```{r, message=FALSE}
library(ggplot2)
```


Para realizar la desviación normal del dataset iris en R y mostrar el resultado en una gráfica de campana de Gauss utilizando los datos del tamaño del sépalo y la especie, se puede seguir los siguientes pasos:

1.  Cargar el dataset iris y seleccionar las variables de interés:

```{r}
# Cargar el dataset iris
data(iris)

# Seleccionar las variables de interés
iris_sepal <- iris[, c("Sepal.Length", "Species")]
```

En este ejemplo, se carga el dataset iris utilizando la función **`data()`**. Luego, se seleccionan las variables de interés utilizando la sintaxis **`iris[, c("Sepal.Length", "Species")]`**. En este caso, se selecciona la variable **`Sepal.Length`** que corresponde al tamaño del sépalo y la variable **`Species`** que corresponde a la especie de la flor.

2.  Realizar la desviación normal de la variable Sepal.Length utilizando la función **`scale()`**:

```{r}
# Realizar la desviación normal de la variable Sepal.Length
iris_sepal$Sepal.Length <- scale(iris_sepal$Sepal.Length)

```

En este paso, se utiliza la función **`scale()`** para realizar la desviación normal de la variable **`Sepal.Length`**.

3.  Crear la gráfica de campana de Gauss utilizando la función **`ggplot2`**:

```{r}
# Crear la gráfica de campana de Gauss
ggplot(iris_sepal, aes(x = Sepal.Length, fill = Species)) +
  geom_density(alpha = 0.5) +
  ggtitle("Gráfica de campana de Gauss para el tamaño del sépalo por especie")
```

En este paso, se utiliza la función **`ggplot()`** para crear la gráfica de campana de Gauss. Se utiliza **`geom_density()`** para agregar la curva de densidad y se especifica **`fill = Species`** para separar las curvas de densidad por especie. La función **`ggtitle()`** se utiliza para agregar un título a la gráfica.Al ejecutar este código, se mostrará la gráfica de campana de Gauss para el tamaño del sépalo por especie después de realizar la desviación normal.
